臺灣臺南地方法院刑事判決　　　　　　　　　　　　　　九十一年度交訴字第六號
　　公　訴　人　臺灣台南地方法院檢察署檢察官
　　被　　　告　乙○○
　　選任辯護人　王秀哲
右列被告因公共危險等案件，經檢察官提起公訴（九十年度營偵字第一九０九號），
本院判決如左：
    主  文
乙○○服用酒類，不能安全駕駛動力交通工具而駕駛，處有期徒刑肆月；又駕駛動力
交通工具肇事，致人傷而逃逸，處有期徒刑壹年肆月。應執行有期徒刑壹年陸月，緩
刑伍年，緩刑期內付保護管束。
被訴過失傷害部分公訴不受理。
    事  實
一、乙○○為現職警務人員，其於民國九十年十一月十日十二時許（起訴書載為同日
    四時許），在台南縣新營市○○街一五七號自宅內獨自飲用啤酒二瓶後，本應注
    意飲酒後吐氣所含酒精濃度超過每公升０‧二五毫克以上者，不得駕駛車輛，按
    其情節又非不能注意，其能注意竟疏未注意，於上處飲酒後吐氣所含酒精濃度已
    遠逾每公升０‧八四毫克，已酒醉不能安全駕駛動力交通工具，詎乙○○仍不顧
    大眾行車之公共安全，於同日下午三時十分許，駕駛車號ＳＸ─２１８０號自小
    客車，沿台南縣新營市○○路由西往東方向行駛，行至金華路近隋唐街口時，本
    應注意駕駛之車前狀況，隨時採取必要之安全措施，而依當時情形，又無不能注
    意之情事，其能注意竟疏未注意，因不勝酒力而未注意駕駛之車前狀況，致撞及
    在同向前方由丙○所駕駛之電動代步車，並致丙○人車倒地，受有頭部血腫及撕
    裂傷、左手前臂、左手及右膝撕裂傷、腦震盪之傷害（過失傷害部分業據撤回告
    訴，詳後述）。詎乙○○肇事後，僅在現場稍事停留並未下車查看，隨即逕自駕
    車逃離現場，適有路人甲○○駕車行經該處當場目擊，旋記下乙○○所駕駛之自
    小客車車牌號碼並報警後，始於同日十九時十九分許為警循線查獲，而乙○○經
    警當場測試其吐氣所含酒精濃度仍高達前開數值。
二、案經丙○訴由台南縣警察局新營分局報請臺灣台南地方法院檢察署檢察官偵查起
    訴。
    理  由
一、訊據被告乙○○對於右開時、地酒後駕車未注意車前狀況而發生車禍，致告訴人
    丙○受傷後復駕車逃逸之事實均坦承不諱，核與告訴人丙○於警、偵訊及本院審
    訊時到庭陳述之情節相符，並經證人甲○○迭於警、偵訊及本院審訊時到庭陳證
    無訛，被告並供明前於警、偵訊中所陳係肇事後才飲酒云云，係因當時已酒醉始
    為不實之陳述所致，又告訴人丙○遭被告駕車撞及後，受有如事實欄所載之傷害
    ，被告並因此已與告訴人達成民事和解並由告訴人撤回過失傷害部分告訴乙節，
    亦有營新醫院診斷證明書、台南縣新營市調解委員會九十年民調字第二一五號調
    解書及九十年十一月十八日具狀之刑事撤回告訴聲請狀各一紙在卷可憑，此外復
    有台南縣警察局道路交通事故調查報告表、吐氣所含酒精濃度測試結果單、酒醉
    駕車違反刑法第一百八十五條之三案件觀察紀錄表各一紙、交通事故現場照片九
    幀在卷可資佐證。又被告不僅自承駕駛前已喝了啤酒二瓶，且其自車禍後逾四小
    時始至派出所接受酒精測試，經警測試結果其吐氣所含酒精濃度仍高達每公升０
    ．八四毫克，有前開吐氣所含酒精濃度測試結果單一紙可稽，足認其於車禍當時
    呼氣酒精濃度應更高於此。按汽車駕駛人飲酒後其吐氣所含酒精濃度超過每公升
    ０‧二五毫克以上者，不得駕車；汽車行駛時，駕駛人應注意車前狀況，並隨時
    採取必要之安全措施，道路交通安全規則第一百十四條第二款、第九十四條第三
    項分別定有明文。查被告係正常考領駕照，為有駕駛經驗之人，對於上開交通安
    全規則自知之甚稔，為其應注意之事項，而肇事當時係日間自然光線、天候晴朗
    、路面柏油、乾燥、無缺陷、無障礙物、視距良好，有前開調查報告表存卷可考
    ，足見依當時狀況被告並無不能注意之情狀，而被告乙○○於肇事後經測試吐氣
    所含酒精濃度仍高達每公升０‧八四毫克，且其自承飲酒後對其行車有影響，是
    其飲酒後應注意且能注意不得駕車而仍駕車，且駕駛上開車輛行經上開路段，因
    不勝酒力疏未注意車前狀況，作隨時停車之準備，致撞及在同向前方由丙○所駕
    駛之電動代步車，並致丙○人車倒地，因而肇事，被告自有違前開規定之注意義
    務，其顯有過失，且其當時已不能安全駕駛動力交通工具，亦無疑義。又被告之
    過失行為與告訴人所受上開傷害之間，顯有相當因果關係。故被告有酒後不能安
    全駕駛車輛而駕車及肇事後逃逸之犯行，均事證明確，洵堪認定。
二、核被告乙○○所為，係犯刑法第一百八十五條之三之酒後不能安全駕駛動力交通
    工具而駕駛罪及同法第一百八十五條之四之駕車肇事逃逸罪。其所犯上開二罪間
    ，犯意各別，行為互殊，應予分論併罰。爰審酌被告犯罪之動機、目的、手段，
    其生活狀況、智識程度，與本件犯罪所生之危險、損害、告訴人傷勢之輕重，及
    被告身為警務人員未能恪遵法令，於酒後竟不顧大眾之行車安全而仍駕車，且於
    肇事後未救助傷者復行逃逸，惟其犯罪後尚知所悔悟並已與告訴人達成和解且經
    宥恕，復於本院審訊時能坦承犯行犯後態度尚稱良好等一切情狀，分別量處如主
    文所示之刑及定其應執行之刑，以資懲儆。查被告乙○○前未曾受有期徒刑以上
    刑之宣告，有臺灣高等法院被告全國前案紀錄表附卷可稽，其因一時短於思慮致
    罹刑章，經此次偵審程序教訓，當知所警惕，諒無再犯之虞，本院復考量被告為
    初犯且於犯後已與告訴人丙○達成民事和解給付賠償，有台南縣新營市調解委員
    會九十年民調字第二一五號調解書一紙在卷可稽，且告訴人丙○於本院審訊時並
    當庭表示宥恕被告，並就過失傷害部分撤回告訴等情，亦有本院九十一年一月十
    七日訊問筆錄及告訴人具狀之刑事撤回告訴聲請狀一紙在卷足憑，而被告本身尚
    有年逾八十之中度肢殘老母待其養護乙節，亦有被告之戶籍謄本及其母之身心障
    礙手冊影本一紙附卷可徵，堪認依被告之情狀如受刑之執行，將使其家庭生活陷
    於困難，本院因認前開對其宣告之刑，以暫不執行為適當，爰併宣告緩刑五年，
    惟緩刑期內有交專人長期輔導之必要，併諭知緩刑期內交付保護管束，以啟自新
    ，並觀後效。又公訴人雖請求本院不為緩刑之諭知，惟本院審酌全情，仍認對被
    告宣告緩刑五年較為妥適，併此敘明。
三、公訴意旨另認被告前開行為，尚涉有刑法第二百八十四條第一項前段之過失傷害
    罪嫌等語。按告訴乃論之罪，告訴人於第一審辯論終結前得撤回其告訴，又告訴
    經撤回者，應諭知不受理之判決，刑事訴訟法第二百三十八條第一項、第三百零
    三條第三款分別定有明文。查本件告訴人丙○告訴被告過失傷害案件部分，起訴
    書認係觸犯刑法第二百八十四條第一項前段之過失傷害罪，依同法第二百八十七
    條之規定，須告訴乃論。茲據告訴人丙○撤回告訴，依照首開說明，本件就過失
    傷害部分應為不受理之諭知，附此敘明。
據上論斷，應依刑事訴訟法第二百九十九條第一項前段、第三百零三條第三款，刑法
第一百八十五條之三、第一百八十五條之四、第五十一條第五款、第七十四條第一款
、九十三條第一項，罰金罰鍰提高標準條例第二條，判決如主文。
本案經檢察官陳俊秀到庭執行職務。
中      華      民      國      九十一      年     二     月     七     日
                                      臺灣臺南地方法院交通法庭
                                          法  官  張  瑛  宗
右正本證明與原本無異。
如不服本判決，應於判決送達後十日內，向本院提出上訴狀。
                                          書記官  陳  志  德
中      華      民      國      九十一      年     二     月     七     日
附錄本案論罪科刑法條全文：
中華民國刑法第一百八十五條之三
服用毒品、麻醉藥品、酒類或其他相類之物，不能安全駕駛動力交通工具而駕駛者，
處一年以下有期徒刑、拘役或三萬元以下罰金。
中華民國刑法第一百八十五條之四
駕駛動力交通工具肇事，致人死傷而逃逸者，處六月以上五年以下有期徒刑。
